【裁判字號】    95,上更(一),310
【裁判日期】    951003
【裁判案由】    兒童及少年性交易防制條例
【裁判全文】
臺灣高等法院刑事判決          95年度上更（一）字第310 號
    上  訴  人
    即  被  告  甲○○
    選任辯護人  黃達元  律師
    上  訴  人
    即  被  告  陳冠文原名乙.
    選任辯護人  吳振賓  律師
上列上訴人即被告等因違反兒童及少年性交易防制條例案件，不
服臺灣臺北地方法院少年法庭91年度少連訴字第23號，中華民國
92年1 月10日第一審判決（起訴案號：臺灣臺北地方法院檢察署
90年度偵字第5182號、23345 號）提起上訴，暨移送併辦（併辦
案號：臺灣臺北地方法院檢察署92年度他字第2037號），經本院
判決後，由最高法院發回更審，本院更為判決如下：
    主  文
原判決撤銷。
甲○○共同以犯意圖營利，媒介使未滿十八歲之人為性交易之罪
為常業，處有期徒刑陸年，併科罰金新台幣壹拾貳萬元，罰金如
易服勞役，以新臺幣仟元折算壹日。扣案之日報表壹份沒收之
。
陳冠文共同意圖營利，媒介使未滿十八歲之人為性交易，處有期
徒刑壹年捌月，併科罰金新台幣玖萬元，罰金如易服勞役，以新
臺幣仟元折算壹日，緩刑肆年。
    事  實
一、甲○○基於意圖營利而媒介未滿18歲之人或成年女子與他人
    為性交易，並恃以為生而為常業之概括犯意，先後於下列時
    、地為下列犯行：
（一）甲○○係設於臺北市○○○路7號4樓「新格婚友聯誼廣場
      」（下簡稱「新格廣場」）之負責人，其自民國89年9 月
      起，與其所僱用之會計兼總機小姐陳冠文（原名乙○○，
      以下同）、擔任總機真實姓名不詳但綽號為「龐潔」、及
      名為「王嘉琪」之成年女子，共同基於意圖營利而媒介未
      滿18歲之人為性交易，除陳冠文外，其他人並均以之為常
      業之概括犯意聯絡，其等均明知Ａ女（姓名年籍詳卷）於
      行為時仍未滿18歲，竟先後多次由「龐潔」、「王嘉琪」
      及陳冠文媒介Ａ女與不特定之男客從事全套或半套之性交
      易，每次交易價格全套為新臺幣（下同）4,000元至6,000
      元不等，半套為2,000元至4,000元不等，由甲○○、「龐
      潔」、「王嘉琪」、陳冠文等人從中抽取1,000元之利益
      ，餘款則由Ａ女取得。甲○○、「龐潔」、「王嘉琪」等
      人並均賴此為生，陳冠文則僅媒介Ａ女1次。嗣Ａ女於90
      年2月23日下午6時50分許，於警方依報載電話聯繫「甜甜
      應召站」佯稱有意召女進行性交易，適因「甜甜應召站」
      旗下並無女郎可以應召接客，乃由任職於該應召站之不知
      真實姓名成年人「陳姐」與「新格廣場」洽借女郎出面接
      客，「龐潔」乃指示A女出面依約前去應召，嗣經警在臺
      北市○○區○○街2段42巷2號「百悅賓館」201室當場查
      獲前往擬進行性交易之A女，並循線查悉上情。
（二）甲○○復與「唐淑娟」（綽號「唐姐」，真實姓名年籍不
      詳年約五十多歲之女子）共同基於意圖使成年女子與他人
      為性交或猥褻行為之常業犯意聯絡，於90年4 月間某日起
      由甲○○出名承租臺北市○○○路18巷4 弄4號3樓（按正
      式訂約在6 月）供作經營「新格交友中心」之場地及提供
      個人之前經營「交友中心」之會員資料，再由「唐淑娟」
      以此一資料為基礎，並在報章上刊登廣告（聯絡電話0000
      0000、00000000、00000000），對外招攬不特定之成年女
      子及成年男子。「唐淑娟」先在電話中過濾男客之身分及
      詢問其性需求後，再聯絡「新格交友中心」登記之女子，
      一同至上址「新格交友中心」內見面，男客對到場女子之
      姿色認為滿意後，須加入會員繳交1,000 元之入會費，如
      欲與交友中心介紹之女子至交友中心外之賓館從事性交易
      則每次收費4,000至5,000元不等，並由「新格交友中心」
      從中抽取500 元，以經營交友中心之方式媒介女子與男客
      從事性交易而營利。嗣於90年10月7 日17時許，警員依民
      眾檢舉之上開電話，喬裝成男客撥打至「新格交友中心」
      與「唐淑娟」聯絡，經「唐淑娟」媒介成年女子秦麗君至
      上址「新格交友中心」見面，並向喬裝之警員收取1,000
      元入會費及約定性交易之價錢為4,000 元後，警員與秦麗
      君離開交友中心至附近賓館內時，警員即表明身分，逮捕
      秦麗君，並返回「新格交友中心」逮捕在場之甲○○（「
      唐淑娟」已逃逸）而查知上情，並扣得供記載媒介性交易
      之日報表及租賃契約各1 份。
二、案經臺北市政府警察局萬華分局、大同分局報請臺灣士林地
    方法院檢察署呈請臺灣高等法院檢察署檢察長核轉臺灣臺北
    地方法院檢察署檢察官偵查起訴，暨由臺灣臺北地方法院檢
    察署檢察官移送併案審理。
    理  由
壹、證據能力部分：
一、被告甲○○具狀略以：證人Ａ女於90年2月23日、同年月24日
    之警詢筆錄及警方撥打「甜甜應召站」00000000號電話之通
    話錄音譯文，係被告以外之人於審判外之陳述，無證據能力
    ；另證人Ａ女於91年11月7日原審審理中有關「龐潔說有別
    家打電話來……」，及證人許有甫於本院前審審理中有關「
    Ａ女親口告訴我說是新格廣場介紹來的，是六四拆帳」部分
    之證言，均屬傳聞證據，無證據能力。再者，員警許有甫、
    張國華查獲本件「新格廣場」、「新格交友中心」媒介性交
    易，均分別主動詢問「有無做全套服務」、「有沒有做Ｓ」
    等語，顯屬陷害教唆，以此方式所蒐集之證據資料，自無證
    據能力云云。
二、經查：
（一）本件證人許有甫係根據中國時報90年2月12日第48版刊登
      「甜甜」00000000號電話之分類廣告撥打該號碼而誘出Ａ
      女至「百悅賓館」201室，進而查獲「新格廣場」媒介性
      交易，另證人張國華係根據民眾檢舉00000000、00000000
      二線電話為經營色情之交友中心所使用，撥打上開號碼而
      誘出證人秦麗君至附近賓館，進而查獲「新格交友中心」
      媒介性交易之事實，分別據證人許有甫於本院前審審理（
      本院92 年度少連上訴字第14號卷第94、95頁）及證人張
      國華於原審審理（91年度訴字第584號卷第45、46頁）中
      證述明確；再查，證人Ａ女於為警查獲前，已透過「新格
      廣場」媒介性交易數次，迭據其於原審及本院審理中供證
      明確（91年度少連訴字第23號卷第90頁；本院92年度少連
      上訴字第14號卷第73頁），而「新格交友中心」於為警查
      獲前，且在報紙上刊登「交友中心」之廣告，亦據證人秦
      麗君於原審審理中供明在卷（91年度訴字第584號卷第51
      、54頁），足見被告甲○○於經營上開「新格廣場」及「
      新格交友中心」之初，即具有媒介性交易以營利並恃以為
      生而為常業之意圖，則警方於本案所實施誘捕證人Ａ女與
      秦麗君之行為，不過係以設計引誘之方式，使上開店面之
      負責人即被告甲○○藉媒介性交易營利並恃以為生而為常
      業之犯意彰顯於外，進而加以逮捕偵辦，自屬偵查犯罪技
      巧之範疇，與所謂「陷害教唆」，係以引誘或教唆犯罪之
      不正當手段，使原無犯罪故意之人因而萌生犯意而實施犯
      罪行為，再進而蒐集其犯罪之證據而予以逮捕偵辦之情形
      ，尚屬有別。易言之，警方於本案所實施之誘捕行為，並
      未違反憲法對於基本人權之保障，亦未逾越偵查犯罪之必
      要程度，且於公共利益之維護有其必要性存在，是本件警
      方依此誘捕方式所蒐集之證據資料（包含其上印有「龐潔
      」姓名之「新格廣場」名片、被告陳冠文借予Ａ女使用之
      過期駕駛執照、被告甲○○與案外人黃維貞之房屋租賃契
      約書及「新格交友中心」日報表等），自難謂無證據能力
      ；被告甲○○上開所辯，容有誤會。合先敘明。
（二）按「被告以外之人於審判外之言詞或書面陳述，除法律有
      規定者外，不得作為證據」、「被告以外之人於檢察事務
      官、司法警察官或司法警察調查中所為之陳述，與審判中
      不符時，其先前之陳述具有較可信之特別情況，且為證明
      犯罪事實存否所必要者，得為證據」，又按「證人、鑑定
      人依法應具結而未具結者，其證言或鑑定意見，不得作為
      證據」，刑事訴訟法第159條第1項、第159條之2、第158
      條之3分別定有明文。經查，證人Ａ女就「新格廣場」媒
      介其與他人從事性交易之經過，雖迭據其於90年2月23日
      、同年月24日警詢、同年9月6日檢察官偵訊、原審及本院
      前審審理中證述綦詳，而上開警詢筆錄固係採取一問一答
      方式，且Ａ女於警詢時之供述較接近案發時點，記憶應較
      為清晰，憑信性甚高，惟關於「新格廣場」媒介其與他人
      從事性交易之經過，既已據其於原審及本院前審審理中供
      述甚詳，且核與其於警詢時所供內容均大致相符，則證人
      Ａ女於上開警詢時之陳述，即難認與發見真實之需求有何
      重要關係，而為證明犯罪事實之存否所必要；易言之，證
      人Ａ女於上開警詢時之陳述，核與刑事訴訟法第159條之2
      之規定不符，依同法第159條第1項之規定，自無證據能力
      。至證人Ａ女於90年9月6日檢察官偵訊時所為之陳述，檢
      察官並未令其具結（90年度偵字第5182號卷第79至81頁）
      ，依上開刑事訴訟法第158條之3之規定，自無證據能力。
（三）又按「除前3條（即指刑事訴訟法第159條之1至第159條之
      3）之情形外，下列文書亦得為證據：一除顯有不可信之
      情況外，公務員職務上製作之紀錄文書、證明文書」，刑
      事訴訟法第159條之4第1款定有明文。查本件警員陳有甫
      撥打「甜甜應召站」00000000號電話及警員張國華依民眾
      檢舉撥打「新格交友中心」之電話所製作之通話錄音譯文
      （90年度偵字第5182號卷第21頁、90年度偵字第10137 號
      卷第20至22頁），性質上雖屬公務員職務上製作之紀錄文
      書，然遍查全卷，並無警員與上開應召站或交友中心通話
      之錄音帶或錄音光碟附卷以供本院勘驗、比對，則上開譯
      文之紀錄內容如有錯誤，實難以即時發現，其憑信性顯然
      甚低，核與刑事訴訟法第159條之4第1款之規定不符，上
      開錄音譯文自應依同法第159條第1項，認係被告以外之人
      於審判外之書面陳述，而無證據能力。
（四）另證人Ａ女於91年11月7日原審審理中有關「查獲那天是
      『龐潔』說有別家打電話來，說有個客人要小姐從事性交
      易……」部分之證言，固係轉述『龐潔』所述，惟查，證
      人Ａ女於「龐潔」講完後曾親自與甜甜應召站之陳姐通話
      ，並稱陳姐說有1個新客人，要伊小心等語，此業據證人
      Ａ女於本院前審審理中證述明確（本院92年度少連上訴字
      第14號卷第68頁），是關於證人Ａ女係因「甜甜應召站」
      向「新格廣場」調小姐始前往百悅賓館部分，係出自其親
      自見聞；況此部分事實，亦據證人許有甫於本院前審審理
      中供明在卷（本院92年度少連上訴字第14號卷第94、95頁
      ），是被告甲○○以此部分係證人Ａ女轉述「龐潔」所述
      ，認僅有傳聞證據而難以證明云云，顯有誤會。至證人許
      有甫於本院前審審理中有關「Ａ女親口告訴我說是新格廣
      場介紹來的，是六四拆帳」部分之證言，固係證人許有甫
      轉述證人Ａ女所述，而屬傳聞證據，惟本院並未將證人許
      有甫此部分供述作為證據，況證人許有甫於本院前審審理
      中另證稱：「乙○○的駕照、新格的名片是Ａ女主動拿出
      來的」等語（同上卷第96、98頁），並當場扣得被告陳冠
      文之駕照、其上印有「龐潔」姓名之新格廣場名片附卷（
      90年度偵字第5182號卷第22、23頁），已足徵證人Ａ女係
      透過「新格廣場」媒介而與他人從事性交易之事實，是被
      告甲○○就此部分事實，僅以證人許有甫於本院前審審理
      中有關「Ａ女親口告知是新格廣場介紹來的，是六四拆帳
      」部分之證言係屬傳聞證據而難以證明云云，並無其實益
      存在，附此敘明。
（五）末按「被告以外之人於審判外之陳述，雖不符刑事訴訟法
      第159條之1至第159條之4之規定，然經當事人於審判程序
      同意作為證據，法院審酌該言詞陳述作成時之情況，認為
      適當者，亦得為證據；當事人、代理人或辯護人於法院調
      查證據時，知有刑事訴訟法第159條第1項不得為證據之情
      形，而未於言詞辯論終結前聲明異議者，視為有前項之同
      意」，刑事訴訟法第159條之5定有明文。查本件證人秦麗
      君於90年10月7日警詢時之陳述，雖係審判外之陳述而屬
      傳聞證據，惟被告甲○○及其辯護人就此部分於原審及本
      院審理中均不爭執其證據能力，復未曾於言詞辯論終結前
      聲明異議，而本院審酌上開證人陳述作成時之情況，並無
      違法取證及證明力明顯過低之瑕疵，亦認以之作為證據為
      適當，故本件證人秦麗君於90年10月7日警詢時之陳述，
      自得為證據。
貳、實體部分：
一、上訴人即被告甲○○於本院審理時，經合法傳喚無正當理由
    不到庭，其於歷次審理及本院準備程序中固不否認其係「新
    格廣場」負責人，有僱用會計兼總機小姐陳冠文、總機小姐
    「龐潔」及「王嘉琪」等人，嗣於「新格廣場」結束營業後
    ，由其出名承租臺北市○○○路18巷4弄4號3樓並居住該處
    ，及將先前經營之交友中心資料交給年約五十多歲之成年女
    子「唐淑娟」等事實，惟矢口否認有上開妨害風化犯行，辯
    稱：伊所經營之「新格廣場」，係正當經營之婚友介紹中心
    ，並未涉及媒介性交易之情事。本件遭警查獲之Ａ女並非「
    新格廣場」之員工或會員，其雖偶至伊所經營之「新格廣場
    」找「龐潔」等人聊天，惟伊誤以為其係「龐潔」等人之朋
    友，故未深究，伊實不知Ａ女有從事性交易之情事，且Ａ女
    此次為警查獲，係因警方循報載「甜甜應召站」之電話假意
    聯繫欲從事性交易而查獲Ａ女，但「甜甜應召站」與伊所經
    營之「新格廣場」全無關係，如何能將「甜甜應召站」媒介
    性交易之情事諉由伊承擔？至於臺北市○○○路18巷4弄4號
    3 樓雖係伊承租，但伊並未經營「新格交友中心」，僅有將
    上址分租給「唐淑娟」並將以前經營之交友中心資料交給她
    ，由唐女負責經營，而日報表上伊簽名收取之款項係分租房
    屋之租金，伊不知唐女有在該處從事媒介性交易之事云云。
    另訊據上訴人即被告陳冠文亦矢口否認有上開事實欄（一）
    所示之犯行，辯稱：伊係應「新格廣場」負責人甲○○之邀
    ，至該婚友聯誼廣場擔任兼職會計之工作，其並未每天均至
    「新格廣場」上班，每日上班時間亦不固定，伊雖認識本件
    遭查獲從事性交易之Ａ女，惟與Ａ女並無深交，更未媒介Ａ
    女與人從事性交易。至伊之所以會將已過期之駕駛執照借予
    Ａ女使用，係因Ａ女欲與友人一起外出跳舞，但未滿18歲，
    恐不能進入舞場，故極力懇求伊將證件借予其使用，以免掃
    了大家的興，且言明下一次遇到伊即會返還，伊礙於情面，
    始將證件借予Ａ女，伊亦於是時始知Ａ女係未滿18歲云云。
二、經查：
I、關於被告甲○○經營「新格廣場」媒介性交易部分：
（一）證人Ａ女於案發當時係未滿18歲之少女，有其年籍資料在
      卷可證，合先敘明。其於原審經交互詰問後證稱：「我未
      加入新格婚友廣場當會員」、「我前未與人為性交易，進
      去新格以後才與人發生過性交易，我記得那天的客人是新
      格派給我的」、「我在新格接客那也不算是工作，沒有零
      用錢的時候，我就會去新格，總機小姐乙○○、「龐潔」
      、王嘉琪等就會排一些客人給我」、「我是以小琳、嘟嘟
      的名義接客」、「新格婚友聯誼廣場有幫我媒介性交易，
      就是我每次到新格的時候，他們就會幫我排約客人。然後
      客人到的時候，他們就會帶我下去，有時候會告訴我們地
      點，我們自己下去。下去就是去從事性交易。曾在金府飯
      店交易過，也有在別的飯店，別的飯店名稱我不記得。我
      不一定什麼時候去新格，想到就去」、「性交易之代價為
      新格收1,000，我的部分收3,000到5,000不等。新格收的
      1,000元部分，有的時候是事前收，有時是事後收。該1,0
      00元3個總機小姐我都有交過。有1張單子，他們會記載在
      那上面。我有看過那單子，但不記得那是什麼樣的單子了
      。這3個總機小姐也都有主動聯絡過我，是打我手機。他
      們說有客人，問我要不要去。我是沒有留下任何資料。我
      去是因為朋友介紹，我的電話應該是我朋友告訴他們」、
      「我認識甲○○。就是有一次我去新格，我看到許從外面
      回來，我問王嘉琪那是何人？她告訴我那是老闆。我有和
      甲○○談過話，不記得交談內容。我沒有告訴他我實際年
      齡，但我有告訴他我未滿18歲。好像是在聊天吧。大家都
      在一起聊天」、「我有到過百悅賓館進行性交易，就是被
      抓那天。那時我還在新格的時候，『龐潔』接到一通電話
      問我要不要去，我就說好。是『龐潔』告訴我地址，我把
      地址抄下，就過去了。『新格婚友聯誼廣場』裡面只有伴
      遊，沒有在裡面從事性交易」、「我從89年9月開始過去
      新格婚友聯誼廣場，我去那裡是因為沒有錢。就是朋友知
      道我沒有錢帶我去。我有時早上去、有時中午去、有時晚
      上去。第1次去是下午。我跟我朋友去的。我較常去的時
      間是下午約4、5點。我通常是沒有錢就去」、「我被抓這
      次是90年2月23日，『龐潔』有告訴我要收4,000元。這4,
      000元要交回1,000元。這情形就要回公司交錢」、「新格
      3位小姐媒介的時間有下午、晚上、還有早上。沒有固定
      的時間。每次新格小姐抽1,000。他們有登記。他們會帶
      我下去，或是客人會上來」、「我認識乙○○，去上班就
      知道，確定時間不記得。乙○○都是晚上6點上班。他是
      總機小姐會幫我排客人。他借我駕照前就有幫我媒介客人
      。不記得幾次。反正有介紹過就對。他有帶我下去過，還
      有客人上來。我也有交錢給她過，也是一樣拿1,000元給
      她。乙○○兼任總機與會計。交易時，客人來店裡，要給
      店裡1,000元，客人要給我們多少，有時總機小姐會跟我
      們講，有時候她要我們自己跟客人談，如果是我們自己去
      ，回來就交給店裡1,000元。我自89年9月認識乙○○。客
      人帶我們出去要登記，出去客人要交1,000元給總機小姐
      ，他們會登記起來，我就不用交回去。新格的人會問我要
      不要接全套或半套，如果好的話，他們會帶人過來」、「
      我一開始進去只有接伴遊，後來是他們說要不要接全套，
      後來才開始從事性交易。是『龐潔』問我要不要接」、「
      我沒有透過其他店媒介從事性交易」、「新格的營業時間
      是從早上9點、10點左右開始，到晚上幾點不知道，我只
      知道乙○○是6點的班」、「我向乙○○借駕照後，她就
      沒有再幫我媒介性交易」、「我去新格之前，我朋友『糖
      果』向我說去那裡，他們就會排客人給我」、「我在新格
      這段時間，沒有上學。我國中畢業以後就沒有再上學。3
      個總機小姐知道我未滿18歲。……還沒有被抓他們就知道
      我未滿18歲。有一次聊天有提到。以後也有再聊到。有很
      多人一起聊天，也有不認識的小姐」、「我在新格這段時
      間，全套、半套都有做。全套收費3,000到5,000，半套看
      客人，約1,000到3,000（按：對照證人Ａ女上開證述，此
      價格並不包含『新格廣場』所抽取之1,000元利益）。全
      套有性行為。半套有時候客人摸一摸胸部，或是幫客人打
      手槍」等語（原審91年度少連訴字第23號卷第73頁至第
      108頁）。
（二）嗣證人Ａ女於本院前審經辯護人詰問後，仍為大致相同之
      證述（本院92年度少連上訴字第14號卷第64頁至第77頁）
      ，並證稱：「第1次接觸的客人是裡面1個叫作『龐潔』的
      人幫我安排的，……『龐潔』會告訴我半套還是全套，他
      都會先跟客人收介紹費，有時候收1,500元，有時候收2,0
      00元，這是我看到的。……乙○○有介紹1次，她是在店
      樓下向客人收介紹費。客人開車來，乙○○收了介紹費後
      ，我就搭客人的車離開。那時是傍晚5、6點，我在店裡面
      等客人，是乙○○說客人來了，我跟她下去。那是在我跟
      她借駕照之前的事情。……（為警查獲）這次我是先向客
      人收了4,000元，放在皮包內，警察來的時候，打開我的
      皮包將4,000元還給客人，客人就走了。……被查獲當天
      ，從警察拿出來的廣告我才知道有『甜甜應召站』，有1
      個『甜甜應召站』叫作『陳姐』的人打電話給『龐潔』，
      『龐潔』講完之後將電話轉給我，『陳姐』說有1個新客
      人，叫我小心一點，沒有想到我去百悅賓館沒有多久，警
      察就來敲門了。我以前不知道有『甜甜應召站』，因為這
      通電話我才去應召的。……乙○○介紹的那一次，乙○○
      向客人收了介紹費，我就坐上客人的車，去從事性交易，
      之後我就向客人收錢。乙○○是先下樓向客人收介紹費，
      我是與乙○○一同下樓。乙○○先向客人收了介紹費之後
      ，我才上車。我有看到乙○○收錢，但是確實的金額多少
      我不知道。乙○○有沒有介紹其他的女孩子，我不知道，
      但是她有介紹客人給我1次」（本院92年度少連上訴字第
      14號卷第65至69頁）、「……我的朋友『糖果』要去新格
      會先預約，她要去就會帶我去。我有時候會打電話去新格
      問有無客人，有時候是新格的人主動打給我。我們去新格
      的時候就有人拿1本本子給我寫。……我不知道本子是誰
      在管，是我第1次去的時候填基本姓名、出生年月日、聯
      絡電話」（同上卷第70頁）、「……（向乙○○借駕照）
      之前乙○○就知道我未滿18歲」（同上卷第71頁）等語；
      另證人即查獲Ａ女之警員許有甫於本院前審亦到庭證稱：
      「乙○○的駕照、新格的名片是Ａ女主動拿出來的」等語
      （同上卷第96、98頁），並當場扣得被告陳冠文之駕照、
      其上印有「龐潔」姓名之新格廣場名片附卷（90年度偵字
      第5182號卷第22、23頁），足徵證人Ａ女上開所證其係透
      過「新格廣場」媒介而與他人從事性交易之主要基本事實
      陳述，確與事實相符，堪以採信。
（三）按「告訴人、證人之陳述有部分前後不符，或相互間有所
      歧異時，究竟何者為可採，法院仍得本其自由心證予以斟
      酌，非謂一有不符或矛盾，即應認其全部均為不可採信；
      尤其關於行為動機、手段及結果等之細節方面，告訴人之
      指陳，難免故予誇大，證人之證言，有時亦有予渲染之可
      能；然其基本事實之陳述，若果與真實性無礙時，則仍非
      不得予以採信」，有最高法院74年台上字第1599號判例要
      旨可資參照。雖被告陳冠文及其辯護人一再以證人Ａ女所
      陳述細節前後有所出入，質疑其證言之憑信性，而被告甲
      ○○之辯護人於本院準備程序中亦否定證人Ａ女審判筆錄
      之證明力，然衡諸證人Ａ女之上開證述，其自原審乃至本
      院前審審理中，對於被告甲○○係「新格廣場」之負責人
      ，被告陳冠文及另2名員工「龐潔」、「王嘉琪」曾為其
      媒介性交易（包含全套及半套）及渠等均明知其係未滿18
      歲之人等基本事實之陳述，均大致相符，僅「新格廣場」
      於Ａ女每次從事性交易中究可抽取多少利益乙節，其於原
      審審理中供稱：「新格收1,000元」，於本院前審審理中
      則稱：「『龐潔』都會先跟客人收介紹費，有時收1,500
      元，有時收2,000元」，而有些許不一之情形。按證人Ａ
      女與被告甲○○、陳冠文等人於本件案發前並無任何怨恨
      仇隙，亦無構詞誣陷被告等人之動機，參以警方於查獲Ａ
      女時，當場扣得被告陳冠文的駕照、新格廣場的名片附卷
      （90年度偵字第5182號卷第22、23頁），由此益證證人Ａ
      女上開所證其係透過「新格廣場」媒介而與他人從事性交
      易之基本事實陳述，確與事實相符，應可採信。至證人Ａ
      女自89年9月間開始在「新格廣場」從事性交易，至原審
      行交互詰問時之91年11月7日乃至本院前審經辯護人詰問
      時之92年3月25日，其間歷時2年餘之久，實難期其歷次陳
      述對於所有細節皆相一致，故揆諸上開判例意旨，雖其證
      言於某些細節部分偶有出入，亦難謂此等小瑕疵已至應全
      盤否定其證言可信性之程度。而關於「新格廣場」於Ａ女
      每次從事性交易中究可抽取多少利益乙節，本院認證人Ａ
      女於原審審理中之供述，係經檢、辯雙方實施交互詰問所
      為，且其於當時之供述較接近案發時點，記憶應較為清晰
      ，憑信性較高，且觀以其於90年2月23日、同年月24日警
      詢（90年度偵字第5182號卷第17頁、第20頁反面）、同年
      9月6日檢察官偵訊（同上卷第80至81頁）時所為證述之內
      容（按：證人Ａ女於上開警詢時之證述，係被告以外之人
      於審判外之陳述；而其於檢察官偵訊時之證述，則未經具
      結，雖均無證據能力，惟可作為彈劾其於法院審理中所為
      證言可信度之依據），均係證稱：每次與客人完成性交易
      公司收取1,000元等語，核與其於原審審理中所證述「新
      格廣場」抽取之金額一致，而與其嗣於本院前審審理中所
      證述之金額不符，即此，關於「新格廣場」於Ａ女每次從
      事性交易中所抽取之金額，本院認應以證人Ａ女於原審審
      理中之證言較為可採。綜上，被告陳冠文及其辯護人乃至
      被告甲○○之辯護人均以證人Ａ女之供詞前後不一，而質
      疑其證言之憑信性與審判筆錄之證明力，實難憑取。
（四）再查，證人Ａ女並非「新格廣場」之會員，亦非其員工，
      卻常常於「新格廣場」出入且可交友，又對「新格廣場」
      之經營情形瞭若指掌。更甚者，其因未滿18歲而無法出入
      舞廳等管制場所，被告陳冠文更將自己已過期之駕照借予
      其使用，以方便其出入特種營業場所，如非熟識或有一定
      之關係，被告等焉會如此對待Ａ女？抑者，Ａ女於為警查
      獲時，並於其隨身攜帶皮包內起出「龐潔」名片乙張，其
      上載有「新格廣場」之名稱及專線電話，衡情Ａ女若非與
      被告甲○○所經營之「新格廣場」有特殊之聯繫關係，豈
      會隨身攜帶「新格廣場」之名片在身上？至Ａ女雖陳稱被
      告甲○○並未曾親自為其媒介性交易，惟被告甲○○係「
      新格廣場」之實際經營負責人，「龐潔」、「王嘉琪」、
      被告陳冠文等人係其所僱用之人，Ａ女性交易所交予「龐
      潔」、「王嘉琪」、被告陳冠文等人之1,000元，渠3人又
      係逐次按筆登記於報表上，迭據Ａ女證述明確，則被告甲
      ○○對於其所經營之「新格廣場」從事媒介性交易之事實
      焉能諉為不知？是被告甲○○與被告陳冠文均否認有媒介
      Ａ女與人從事性交易之情事云云，均無足採。
（五）按「84年8月11日公布施行之兒童及少年性交易防制條例
      第23條第1項規定『引誘、容留、媒介、協助、或以他法
      ，使未滿18歲之人為性交易者，處1年以上7年以下有期徒
      刑，得併科新台幣1,000,000元以下罰金』，第2項規定『
      意圖營利而犯前項之罪者，處3年以上10年以下有期徒刑
      ，應併科新台幣5,000,000元以下罰金』，第3項規定『以
      犯前項（指第2項）之罪為常業者，處5年以上有期徒刑，
      應併科新台幣10,000,000元以下罰金』，其立法意旨在防
      制、消弭以兒童少年為性交易對象之事件，並不以行為人
      明知被害人為未滿18歲之人為必要。果有以引誘、容留等
      方法使未滿18歲之人為性交易之不確定故意即應成立本罪
      。而該條例為刑法之特別法，自應優先於刑法適用」，有
      最高法院86年度台上字第927號判決要旨可資參照（按：
      兒童及少年性交易防制條例第23條嗣雖於94年2月5日、95
      年5月30日二度修正公布，惟對於「使未滿18歲之人為性
      交易」之要件並無二致，是上開判決要旨縱於該條文修正
      後亦得類推適用）。本件被告陳冠文辯稱：伊並不知悉Ａ
      女是未滿18歲之人云云，惟查，證人Ａ女於前往「新格廣
      場」應徵時，即有填寫姓名、出生年月日及聯絡電話等資
      料，業如前述，被告陳冠文既曾媒介Ａ女從事性交易，對
      Ａ女未滿18歲又焉能諉為不知？況以Ａ女向被告陳冠文借
      用過期駕照以掩飾自己之年齡、身分觀之，衡情被告陳冠
      文於Ａ女進入該店後，與Ａ女即顯有相當之交情存在，Ａ
      女於本院前審審理中且證稱：「（向乙○○借駕照）之前
      乙○○就知道我未滿18歲」等語（本院92年度少連上訴字
      第14號卷第71頁），是被告陳冠文上開否認知悉Ａ女18歲
      之辯解，要屬卸責之詞，自不足採。
（六）被告甲○○雖以本件警方係循由報載「甜甜應召站」之電
      話而查獲Ａ女性交易之事實，而「甜甜應召站」與其毫無
      關係，故Ａ女從事性交易亦與其完全無關等語置辯；另被
      告陳冠文之辯護人並一再請求原審函詢該00000000號電話
      是否有申請電話轉接服務，以資證明「甜甜應召站」與被
      告等毫無關聯。然查，本件警方之所以查獲被告甲○○所
      經營之「新格廣場」從事媒介性交易，係透過Ａ女告知及
      當場自Ａ女身上扣得「新格廣場」之名片，而Ａ女於原審
      及本院前審審理中均證稱本件係「甜甜應召站」向「新格
      廣場」調借小姐，「龐潔」請其前往赴約，致遭警方查獲
      ，已如前述，是被告甲○○上開所辯，委無足採；而本件
      報載之「甜甜應召站」所使用之上開電話與被告甲○○所
      經營之「新格廣場」間有無電話轉接服務，因每一應召站
      動輒使用數支電話對外聯絡，甚且部分電話僅供內部重要
      人等對外使用，外界根本無從窺悉，遑論近年來手機使用
      頻繁，若非已完全掌握各該應召站所使用之全數通訊管道
      ，否則殊難「以管窺天，以蠡測海」。本案因無法查悉「
      新格應召站」與「甜甜應召站」之所有對外聯絡管道及方
      式，選任辯護人僅請求查證上開已經曝光之二支電話間之
      聯絡情形，即與被告等是否從事媒介性交易之待證事實無
      重要關係，辯護人請求原審函詢該等資料，雖未有結果，
      亦無再函詢之必要。另被告陳冠文於本院審理中具狀請求
      再度傳訊證人Ａ女，並請求對Ａ女進行測謊，以證明其究
      於何時在何處媒介？何人與Ａ女性交易？及交易金額如何
      分配等情，惟查，被告陳冠文係於Ａ女向其借用駕照前之
      某日傍晚5、6時許，在「新格廣場」有媒介Ａ女與他人性
      交易1次，由被告陳冠文先向客人收取介紹費後，再由Ａ
      女與該名男客驅車前往賓館從事性交易等情，業據證人Ａ
      女於本院前審審理中證述綦詳，雖Ａ女證稱不知被告陳冠
      文實際收受之金額，然參諸「新格廣場」於Ａ女每次從事
      性交易中均抽取1,000元之慣例，自得推認該次被告陳冠
      文媒介性交易所抽取之介紹費當亦為1,000元無訛；至於
      Ａ女該次係與何人從事性交易，要與被告陳冠文是否有媒
      介Ａ女之基本事實無涉。綜上，因被告陳冠文媒介Ａ女與
      他人性交易1次之事實已明，被告陳冠文上開聲請，本院
      認無再予調查之必要，附此敘明。
（七）此外，復有其上印有「龐潔」姓名之「新格婚友聯誼廣場
      」名片計66張、被告陳冠文借予Ａ女使用之過期駕駛執照
      乙紙及「新格廣場」現場照片6幀附卷可資佐證。是此部
      分事證已臻明確，被告甲○○、陳冠文此部分犯行洵堪認
      定。
II、關於被告甲○○經營「新格交友中心」媒介性交易部分：
（一）被告甲○○於90年4月間某日起由其出名承租臺北市○○
      ○路18巷4弄4號3樓供作經營「新格交友中心」之場地（
      按正式訂約在6月）及提供個人之前經營「交友中心」之
      會員資料交予「唐淑娟」等事實，業據其於原審及本院審
      理中自白不諱，且有卷附房屋租賃契約書、日報表（上載
      明被告提供之部分小姐資料）各乙份在卷可稽。
（二）關於「唐淑娟」以被告甲○○提供之上開資料為基礎，並
      在報章上刊登廣告（聯絡電話00000000、00000000、0000
      0000），對外招攬不特定之成年女子及成年男子，先由「
      唐淑娟」在電話中過濾男客之身分及詢問其性需求後，再
      聯絡「新格交友中心」登記之女子，一同至上址「新格交
      友中心」內見面，男客對到場女子之姿色認為滿意後，須
      加入會員繳交1,000元之入會費，如欲與交友中心介紹之
      女子至交友中心外之賓館從事性交易則每次收費4,000至
      5,000元不等，並由「新格交友中心」從中抽取500元，以
      經營交友中心之方式媒介男女從事性交易而營利等事實，
      業據證人秦麗君於警詢（90年度偵字第10137號卷第11至
      12頁）及原審審理中（91年度訴字第584號卷第51至67頁
      ）、證人即承辦警員張國華於原審審理中（同上卷第45至
      50頁）供證綦詳，並有卷附「新格交友中心」日報表乙份
      （90年度偵字第10137號卷第23至33頁）存卷可按。
（三）「新格交友中心」係由被告甲○○出名承租房屋，且由其
      提供以往經營交友中心之會員資料供「唐淑娟」為基礎開
      設，雖證人秦麗君、張國華於警詢及原審審理中均未具體
      指稱被告甲○○直接媒介性交易之事實，惟被告甲○○於
      警詢中自承：「我於90年4月、5月份在臺北市○○○路18
      巷4弄4號3樓開設『新格交友中心』，負責人共有2位」、
      「我知道他叫『唐淑娟』年約五十多歲，……我與『唐淑
      娟』是共同合作關係，共同合作約4個月之久」、「房屋
      租賃人及電話申租人均是我申請，我係提供以前會員資料
      讓他經營；『唐淑娟』負責營運狀況，接聽電話聯絡女會
      員及男客交友情形」等語（90年度偵字第10137號卷第8頁
      反面），於原審審理中又自承：伊每月拿唐小姐27,000元
      ，並於其間均在「新格交友中心」居住等語（91年度訴字
      第584號卷第50、78頁），並有證人秦麗君於原審審理中
      證稱：「每次去的時候，都有看到他（指被告甲○○）在
      那裡」（同上卷第57、61頁）、「（被告甲○○與我）有
      打招呼，說你來了」（同上卷第64頁）、「（問：你每次
      與男客外出，是否『新格交友中心』通知你後再到『新格
      交友中心』與男客外出？）是的」（同上卷第62頁）、「
      （問：日報表是否唐小姐依據實際情形記載？）是的，我
      看到唐小姐記載」等語，且依據卷附之房屋租賃契約書所
      載，租金為第1年（90年）每月18,000元，有卷附租賃契
      約書（90年度偵字第10137號卷第15至18頁）可查，再者
      被告甲○○於90年9月6日、9月12日、9月27日分別向「唐
      淑娟」領取5,000元、2,000元、20,000元，有經被告甲○
      ○簽名之日報表（同上卷第25、27、31頁）存卷可按，足
      徵被告甲○○向「唐淑娟」領取之費用，並非僅止於租金
      而已。再查，被告甲○○居住於「新格交友中心」且於「
      唐淑娟」媒介女子與男客從事性交易時在場，而「唐淑娟
      」用以記錄男客入會及與女子性交易、收費、所得之日報
      表，係放置於被告甲○○所居住「新格交友中心」客廳內
      之桌上，每日「唐淑娟」對外營業時，被告甲○○均能見
      聞，並於取款時在日報表上簽名，期間達5月餘（被告甲
      ○○雖辯稱4月餘，應係誤算之故），若謂其不知「唐淑
      娟」經營「新格交友中心」媒介男女從事性交易，孰人置
      信？是被告甲○○辯稱：其僅有將房屋分租給「唐淑娟」
      並將以前經營之交友中心資料交給她，由唐女負責經營，
      而日報表上伊簽名收取之款項係分租房屋之租金，伊不知
      唐女有在該處從事媒介性交易之事云云，顯屬臨訟圖免罪
      責之詞，委無足採。
（四）查被告甲○○出名承租臺北市○○○路18巷4弄4號3樓供
      作經營「新格交友中心」之場地及提供其之前經營「交友
      中心」之會員資料交予「唐淑娟」，又於媒介性交易時在
      場，每月並向「唐淑娟」收取27,000元不等之費用以營利
      ，「唐淑娟」則負責「新格交友中心」之營運狀況，並負
      責接聽電話實際從事媒介成年女子與他人性交易之行為，
      是被告甲○○與「唐淑娟」就媒介成年女子與他人性交易
      之犯行有犯意聯絡及行為分擔，係共同正犯無疑。再查，
      被告甲○○於原審調查、審理中分別供承：「新格交友中
      心」之房屋自90年4月間承租，房租是「唐淑娟」出，其
      住在那裡，原有在1樓作咖啡廳，因生意不好，90年6月就
      停業，之後也沒有工作，7月間其又在教授圍棋，1個月收
      入一萬多元，其間每月向「唐淑娟」收取27,000元付房租
      等語（91年度訴字第584號卷第50、78、80、81頁），依
      被告上開供詞可知，其居住處所自90年4月至9月間之房租
      18,000元均係從媒介性交易所得支付，且在其無工作期間
      亦僅有以上開收入支付房租及日常生活費用，則被告甲○
      ○係基於恃以為生而為常業之概括犯意與「唐淑娟」共犯
      媒介女子與他人性交易罪，要無疑義。綜上，關於被告甲
      ○○經營「新格交友中心」媒介性交易部分，事證明確，
      其此部分犯行堪以認定。
三、
（一）按所謂「性交易」，係指有對價之性交或猥褻行為，兒童
      及少年性交易防制條例第2條定有明文。次按「（修正前
      ）刑法第231條第3項所定意圖營利引誘或容留良家婦女與
      他人姦淫為常業罪，並不以其所引誘或容留之婦女，已有
      多數為必要，縱使所引誘或容留之良家婦女僅有1人，但
      如使該婦女繼續與他人姦淫，藉資謀生者，仍無解於該條
      項之罪責」（此於修正前兒童及少年性交易防制條例第23
      條第3項之罪，亦應類推適用）、「（修正前）兒童及少
      年性交易防制條例第23條第3項之罪，祇須以意圖營利而
      有引誘、容留、媒介、協助或以他法，使未滿18歲之人為
      性交易為職業，即恃以維生者，即足構成，不以行為時日
      之長短為標準」，此分別有最高法院33年上字第339號判
      例、88年台上字第5716號判決要旨可資參照。查本件被告
      甲○○經營「新格廣場」，聘僱「龐潔」、「王嘉琪」及
      被告陳冠文等人為員工，並共同媒介性交易，由被告甲○
      ○所僱用員工之人數、其營業規模，及證人Ａ女所證述經
      「龐潔」、「王嘉琪」媒介性交易之時間及次數等情觀之
      ，被告甲○○與「龐潔」、「王嘉琪」顯係共同基於意圖
      營利而媒介未滿18歲之人與他人為性交易，並恃以為生而
      為常業之概括犯意聯絡至明。至被告陳冠文另有職業，在
      「新格廣場」任職只是兼職性工作，且其僅媒介Ａ女1次
      ，復查無其他證據足資認定其有恃此工作為生之意思，故
      其所為，尚難認係常業犯。又被告甲○○嗣經營「新格交
      友中心」，其居住處所自90年4月至9月間之房租18,000元
      均係從媒介性交易所得支付，且在其無工作期間亦僅有以
      上開收入支付房租及日常生活費用，業據其供承在卷，則
      被告甲○○與「唐淑娟」亦顯係共同基於恃此為生而為常
      業之概括犯意聯絡甚明。
（二）又按「（修正前）兒童及少年性交易防制條例第23條第3
      項之意圖營利引誘、容留、媒介、協助、或以他法，使未
      滿18歲之人為性交易為常業罪，為（修正前）刑法第231
      條第2項所規定之意圖使男女與他人性交或猥褻之行為，
      而引誘、容留或媒介以營利為常業罪之特別規定，如行為
      人基於常業之意思，意圖營利，反覆引誘、容留、媒介、
      協助或以他法，使未滿18歲之人為性交易，並同時使男女
      為姦淫、猥褻之行為，因該二罪之性質上均屬集合犯，乃
      集合多數犯罪行為而成立之獨立犯罪型態。其反覆之數行
      為間，不生連續犯、牽連犯或想像競合犯之問題。則後者
      之輕行為應為前者之重行為所吸收，應僅論以意圖營利引
      誘、容留、媒介、協助、或以他法，使未滿18歲之人為性
      交易為常業一罪」，此有最高法院92年台上字第2173號判
      決要旨可資參照。查被告甲○○先經營「新格廣場」，反
      覆媒介未滿18歲之Ａ女為性交易，於90年2月23日為警查
      獲後，嗣又於同年4月間經營「新格交友中心」，反覆媒
      介成年女子從事性交易，前後相距僅2月左右，而該「新
      格交友中心」係以被告甲○○之前經營「新格廣場」之會
      員資料為基礎開設，顯見其於90年2月23日為警查獲後，
      仍基於常業之意思，保持以前經營交友中心之會員資料，
      繼續於臺北市○○○路18巷4弄4號3樓易地經營，其前後
      常業經營之行為仍應認為一罪，且其常業之犯意亦不因於
      90年2月23日為警查獲而中止，揆諸上開判決要旨，被告
      甲○○自應僅論以意圖營利媒介未滿18歲之人為性交易為
      常業一罪。
（三）是核被告甲○○所為，係犯94年2月5日修正公布之兒童及
      少年性交易防制條例第23條第3項以意圖營利而媒介未滿
      18歲之人為性交易為常業之罪；至被告陳冠文所為，則係
      犯84年8月11日訂定之兒童及少年性交易防制條例第23條
      第2項意圖營利而媒介未滿18歲之人為性交易罪。被告甲
      ○○行為後，兒童及少年性交易防制條例第23條第3項分
      別於94年2月5日經總統令修正公布，於同年月7日施行，
      復於95年5月30日經總統令修正公布，並自同年7月1日施
      行。被告甲○○行為時，84年8月11日訂定之兒童及少年
      性交易防制條例第23條第3項係規定：「以犯前項之罪為
      常業者，處5年以上有期徒刑，應併科新臺幣1千萬元以下
      罰金」；94年2月5日修正後則規定：「以犯前項之罪為常
      業者，處5年以上有期徒刑，併科新臺幣7百萬元以下罰金
      」；嗣95年5月30日之修正，則刪除此項常業犯之規定，
      修正後，因常業犯已經刪除，應將所犯此項之罪分論併罰
      ，合併計算其法定最高本刑，較原常業犯之法定刑為重，
      經比較三者之規定，以94年2月5日修正公布之兒童及少年
      性交易防制條例第23條第3項之規定對被告甲○○較為有
      利，依刑法第2條第1項後段之規定，應適用最有利之94年
      2月5日修正公布之兒童及少年性交易防制條例第23條第3
      項之規定論處。至被告陳冠文行為後，兒童及少年性交易
      防制條例第23條第2項亦於94年2月5日經總統令修正公布
      ，於同年月7日施行，84年8月11日訂定之條文原規定「意
      圖營利而犯前項之罪者，處3年以上10年以下有期徒刑，
      應併科新臺幣5百萬元以下罰金」，嗣於94年2月5日業經
      修正為「意圖營利而犯前項之罪者，處3年以上10年以下
      有期徒刑，併科新臺幣5百萬元以下罰金」，此一文字上
      之修正對於被告陳冠文論罪科刑之範圍並不生任何影響，
      亦無較有利於被告陳冠文之情形，依刑法第2條第1項前段
      ，仍應適用被告陳冠文行為時即84年8月11日訂定之兒童
      及少年性交易防制條例第23條第2項之規定論處。被告甲
      ○○與被告陳冠文間，就意圖營利而媒介未滿18歲之人為
      性交易之犯行部分，分別有犯意聯絡與行為分擔，均為共
      同正犯；又被告甲○○與綽號「龐潔」、「王嘉琪」等人
      就以意圖營利而媒介未滿18歲之人為性交易為常業之犯行
      部分，分別有犯意聯絡與行為分擔，應論以共同正犯；另
      被告甲○○與「唐淑娟」就以媒介成年女子與他人為性交
      或猥褻行為營利為常業之犯行部分，亦有犯意聯絡及行為
      分擔，亦應論以共同正犯（被告甲○○、陳冠文行為後，
      刑法第28條共同正犯之規定，業於94年2月2日經總統令修
      正公布，並於95年7月1日施行，原規定「二人以上共同實
      施犯罪之行為者，皆為正犯」，業經修正為「二人以上共
      同實行犯罪之行為者，皆為正犯」，此一修正並不影響本
      件被告2人間共同正犯之關係，亦無較有利於被告2人之情
      形，依刑法第2條第1項前段，仍應適用修正前刑法第28
      條之規定）。檢察官起訴書僅載明被告甲○○自90年9月
      中旬起開設「新格交友中心」媒介女子與人為性交易之事
      實，就被告甲○○自90年4月間某日至同年9月中旬間開設
      「新格交友中心」媒介女子性交易之此部分事實，則未據
      起訴，然因此部分事實與上開經檢察官起訴之事實間，為
      同一常業犯之實質上一罪之關係，為起訴效力之所及，本
      院自應併予審理。又按84年8月11日訂定之兒童及少年性
      交易防制條例第23條第2項規定：「意圖營利而犯前項之
      罪者，處3年以上10年以下有期徒刑，應併科新臺幣5百萬
      元以下罰金」，其法定刑度不輕，而被告陳冠文在「新格
      廣場」任職僅係兼職性工作，且其僅媒介Ａ女1次即為警
      查獲，觀諸其造成社會整體侵害之程度尚非嚴重，即令處
      以法定最低刑度，猶嫌過重，爰依修正前刑法第59條之規
      定（按：94年2月2日修正前刑法第59條規定：「犯罪之情
      狀可憫恕者，得酌量減輕其刑」，修正後刑法第59條則規
      定：「犯罪之情狀顯可憫恕，認科以最低度刑仍嫌過重者
      ，得酌量減輕其刑」，上開條文修正前與修正後雖用語不
      同，但實質內涵則相同，對被告陳冠文而言並無有利或不
      利之情形，自不生新舊法比較之問題，應逕依修正前刑法
      第59條認定之），酌量減輕被告陳冠文之刑度，方屬公允
      衡平。
四、原審據以對被告甲○○、陳冠文論罪科刑，固非無見，惟查
    ：（一）原判決僅就被告甲○○經營「新格廣場」反覆以媒
    介未滿18歲之Ａ女與他人性交易為常業部分之犯行（即前揭
    事實欄（一）部分）予以論罪科刑，卻未及審酌被告甲○○
    經營「新格交友中心」反覆以媒介成年女子與他人為性交或
    猥褻行為為常業部分之犯行（即前揭事實欄（二）部分），
    於法尚有未合。（二）被告陳冠文另有職業，在「新格廣場
    」任職只是兼職性工作，且其僅媒介Ａ女1次，復查無其他
    證據足認其有恃此工作為生之意思，原判決援引84年8月11
    訂定之兒童及少年性交易防制條例第23條第3項規定，對被
    告陳冠文論罪科刑，亦有未合。（三）被告甲○○行為後，
    兒童及少年性交易防制條例第23條第3項分別於94年2月5日
    、95年5月30日經總統令修正公布，原判決就被告甲○○部
    分未及比較適用94年2月5日修正公布之兒童及少年性交易防
    制條例第23條第3項規定論處，亦有未合。（四）94年2月2
    日修正公布，95年7月1日施行之刑法第42條第3項，將罰金
    易服勞役之折算標準，改為新台幣，並以1千元、2千元或3
    千元折算1日，較被告2人犯罪行為時舊刑法第42條第2項規
    定「易服勞役以1元以上3元以下，折算1日」及罰金罰鍰提
    高標準條例第2條前段規定「就原定數額提高100倍」，更有
    利於被告2人，原審對被告2人併科罰金部分，諭知以銀元3
    00元即新台幣900元折算1日，未及比較新舊法加以適用，亦
    有未合。（五）原判決未援引94年2月2日修正前刑法第59條
    之規定對被告陳冠文酌減其刑，亦有科刑未臻妥適之未洽。
    被告甲○○、陳冠文上訴否認有公訴人指摘之犯罪事實，指
    摘原判決不當，雖均無理由，惟因原判決有前揭可議之處，
    自無可維持，應由本院將原判決撤銷，另為適法之諭知。爰
    審酌被告甲○○、陳冠文2人之犯罪動機、意圖營利之目的
    、犯罪所得之利益，及被告甲○○先後以經營「新格廣場」
    、「新格交友中心」之名義，實際上則以媒介未滿18歲之人
    或成年女子與不特定男子至臺北地區旅館內從事性交易牟利
    為常業，所為敗壞社會風氣甚鉅，且犯罪後一再狡飾犯行，
    不肯供出共犯「龐潔」、「王嘉琪」、「唐淑娟」等人，顯
    無悔改之意，被告陳冠文則僅媒介1次，並非恃以為生以之
    為常業，對社會整體侵害之程度尚非嚴重，惟犯罪後仍飾詞
    卸責之態度等一切情狀，就被告甲○○量處有期徒刑6年，
    併科罰金新台幣120,000元，就被告陳冠文量處有期徒刑一
    年八月，併科罰金新台幣九萬元，並分別就被告2人併科罰
    金部分，依94年2月2日修正公布後之刑法第42條第3項之規
    定，諭知易服勞役之折算標準為新台幣3,000元折算1日（按
    被告2人行為時，刑法第42條第2項前段規定：「易服勞役以
    1 元以上3元以下，折算1日」，又被告2人行為時之易服勞
    役折算標準，依修正前罰金罰鍰提高標準條例第2條前段規
    定，就其原定數額提高為100倍折算1日。本案被告2人行為
    時之易服勞役折算標準，應以銀元300元即新台幣900元折算
    1 日，惟94年2月2日修正公布之刑法第42條第3項前段規定
    ：「易服勞役以新台幣1,000元、2,000元或3,000元折算1日
    」。比較修正前後之易服勞役折算標準，以修正後之規定，
    較有利於被告2人，自應依修正後刑法第2條第1項後段規定
    ，適用修正後之刑法第42條第3項規定，斟酌被告二人之身
    份、地位，收入等情形諭知其等易服勞役之折算標準），以
    示懲儆。末查被告陳冠文前未曾受任何有期徒刑以上刑之宣
    告，此有本院被告前案紀錄表一份附卷可憑（本院卷第20頁
    ），其經此教訓，自當知所惕勉而無再犯之虞，本院綜核各
    情，認對被告陳冠文所宣告上開之有期徒刑以暫不執行為適
    當，爰依最高法院九十五年度第八次刑事庭會議七所示見解
    ，引用95年7月1日修正生效後之刑法第74條第1項第1款之規
    定併予宣告緩刑四年，以啟自新。
五、末按「共同正犯因相互間利用他人之行為，以遂行其犯意之
    實現，本於責任共同之原則，有關沒收部分，對於共犯間供
    犯罪所用之物，自均應為沒收之諭知」，有最高法院89年台
    上字第6946號判決要旨可資參照。經查，本件併辦部分扣案
    之日報表1份係供被告甲○○與「唐淑娟」媒介性交易記帳
    所用之物，為共犯「唐淑娟」所有，業經被告甲○○供承在
    卷，自應依94年2月2日修正前刑法第38條第1項第2款之規定
    宣告沒收（按：94年2月2日修正前刑法第38條第1項第2款及
    第3項原分別規定：「左列之物沒收之：二、供犯罪所用或
    供犯罪預備之物」、「第1項第2款、第3款之物，以屬於犯
    人者為限，得沒收之。但有特別規定者，依其規定」，修正
    後則分別規定：「下列之物沒收之：二、供犯罪所用或犯罪
    預備之物」、「第1項第2款、第3款之物，以屬於犯罪行為
    人者為限，得沒收之。但有特別規定者，依其規定」，上開
    條文修正前與修正後雖用語不同，但實質內涵則相同，對被
    告甲○○而言並無有利或不利之情形，自不生新舊法比較之
    問題，應逕依修正前刑法第38條第1項第2款宣告之）。又另
    扣案之印有「龐潔」字樣名片、被告陳冠文已過期之駕駛執
    照、「新格廣場」員工人事資料及「新格交友中心」租賃契
    約等物，雖係被告甲○○、陳冠文或其他共犯所有，惟均非
    供本件犯罪所用之物，爰均不另為沒收之諭知，併此敘明。
六、被告甲○○經本院合法傳喚，無正當理由，未於最後審理期
    日到庭，此有本院先後二次審理筆錄及報到單在卷足憑（本
    院卷第60頁至第62頁、第67頁至第68頁），本院爰不待其陳
    述，逕為判決。
七、據上論斷，應依刑事訴訟法第369條第1項前段、第364條、
    第299條第1項前段、第371條，94年2月5日修正公布之兒童
    及少年性交易防制條例第23條第3項、84年8月11日訂定之兒
    童及少年性交易防制條例第23條第2項，刑法第2條第1項前
    段、後段，94年2月2日修正前刑法第11條前段、第28條、第
    38 條第1項第2款、第59條，刑法第42條第3項、第74條第1
    項第1款，判決如主文。
本案經檢察官陳玉珍到庭執行職務。
中    華    民    國    95    年    10    月    3     日
                    刑事第九庭審判長法  官  官有明
                                    法  官  王復生
                                    法  官  周盈文
以上正本證明與原本無異。
如不服本判決，應於收受送達後十日內向本院提出上訴書狀，其
未敘述上訴之理由者並得於提起上訴後十日內向本院補提理由書
（均須按他造當事人之人數附繕本）。
                                    書記官  余姿慧
中    華    民    國    95    年    10    月    3     日
附錄：本判決論罪科刑法條全文
（94年2月5日修正公布之兒童及少年性交易防制條例第23條）
引誘、容留、媒介、協助或以他法，使未滿18歲之人為性交易者
，處1年以上7年以下有期徒刑，得併科新臺幣3 百萬元以下罰金
。以詐術犯之者，亦同。
意圖營利而犯前項之罪者，處3 年以上10年以下有期徒刑，併科
新臺幣5 百萬元以下罰金。
以犯前項之罪為常業者，處5年以上有期徒刑，併科新臺幣7百萬
元以下之罰金。
媒介、收受、藏匿前3 項被害人或使之隱避者，處1年以上7年以
下有期徒刑，得併科新臺幣3 百萬元以下罰金。
前項收受、藏匿行為之媒介者，亦同。
第1項、第2項、第4項及第5項之未遂犯罰之。
（84年8月11日訂定之兒童及少年性交易防制條例第23條）
引誘、容留、媒介、協助、或以他法，使未滿18歲之人為性交易
者，處1年以上7年以下有期徒刑，得併科新臺幣1 百萬元以下罰
金。
意圖營利而犯前項之罪者，處3 年以上10年以下有期徒刑，應併
科新臺幣5 百萬元以下罰金。
以犯前項之罪為常業者，處5年以上有期徒刑，應併科新臺幣1千
萬元以下罰金。
收受、藏匿前3 項被害人或使之隱避者，處1年以上7年以下有期
徒刑，得併科新臺幣30萬元以下罰金。
為前項行為之媒介者，亦同。
第1項、第2項、第4項及第5項之未遂犯罰之。

司法院資訊處製作；財團法人民間司法改革基金會備份。
